【裁判字號】    90,訴,56
【裁判日期】    900329
【裁判案由】    毒品危害防制條例
【裁判全文】
臺灣宜蘭地方法院刑事判決                              九十年度訴字第五六號
    公  訴  人  臺灣宜蘭地方法院檢察署檢察官
    被      告  甲○○
右列被告因違反毒品危害防制條例案件，經檢察官提起公訴（九十年度毒偵緝字第七
號），暨移送併辦（九十年度毒偵字第五六號、九十年度毒偵字第一三五號、九十年
度毒偵字第一七０號），本院判決如左：
    主  文
甲○○連續施用第一級毒品，處有期徒刑壹年。扣案第一級毒品海洛因包（合計淨
重壹點貳伍公克；合計包裝重零點玖公克）及專供施用毒品之器具注射針筒捌支、美
娜水壹瓶，均沒收銷燬之；又連續施用第二級毒品，處有期徒刑陸月。扣案第二級毒
品安非他命壹包（毛重壹點伍公克）沒收銷燬之。應執行有期徒刑壹年肆月。扣案第
一級毒品海洛因包（合計淨重壹點貳伍公克；合計包裝重零點玖公克）、安非他命
壹包（毛重壹點伍公克）及專供施用毒品之器具注射針筒捌支、美娜水壹瓶，均沒收
銷燬之。
    事  實
一、甲○○前因施用毒品案件，經臺灣宜蘭地方法院檢察署檢察官聲請，本院於民國
    八十九年一月十九日以八十九年度毒聲字第七一號（起訴書誤繕為八十九年度毒
    聲字第九四五號）裁定送觀察、勒戒後，認無繼續施用毒品之傾向，而由該署檢
    察官於八十九年四月十四日以八十九年度毒偵六二八號、八十九年度毒偵緝字第
    七四號為不起訴處分確定。詎甲○○仍不知悔改，復基於個別施用第一級毒品海
    洛因（下稱海洛因）及第二級毒品安非他命（下稱安非他命）抵癮之概括犯意，
    自八十九年七月間某日起，至同年十二月二十八日止，連續在其位於宜蘭縣三星
    鄉○○村○○路一七一之七號住處及其他不詳處所，分別施用海洛因及安非他命
    多次。分別為警於八十九年九月二十六日十四時許、同年十月六日六時二十分許
    及二十一時三十分許、同年十月十六日凌晨二時二十分許、同年十一月十六日十
    七時許、同年十一月三十日十六時三十分許、同年十二月十日凌晨四時許及同年
    十二月二十八日十八時許，於定期經警通知調驗時，及在宜蘭縣羅東鎮○○路段
    、宜蘭縣三星鄉○○村○○路一０八號前、宜蘭縣羅東鎮○○路八三號（即天裕
    飯店二０三室）、宜蘭市○○路六六巷五弄七號七樓、宜蘭縣三星鄉○○村○○
    路一七一之七號等處查獲，並扣得其所有之毒品海洛因三包（合計淨重一點二五
    公克；合計包裝重零點九公克）、安非他命（毛重一點五公克）及專供施用毒品
    之器具注射針筒八支、美娜水一瓶。嗣經臺灣宜蘭地方法院檢察署檢察官聲請，
    本院以八十九年度毒聲字第九四五號裁定送觀察勒戒後，認有繼續施用毒品傾向
    。
二、案經宜蘭縣警察局宜蘭、羅東、三星、礁溪分局報告臺灣宜蘭地方法院檢察署檢
    察官偵查起訴暨移送併辦。
    理  由
一、右揭事實，業據被告甲○○自警訊至偵審中均坦承不諱，核與宜蘭縣衛生局及慈
    濟大學濫用藥物檢驗中心出具，均呈嗎啡及安非他命陽性反應之檢驗結果相符一
    致，有該二單位出具之尿液檢驗報告及檢驗總表共計八紙在卷可佐，是其自白要
    與事實相符，應非虛詞，足堪採信。又被告前因施用毒品案件，經依本院裁定送
    觀察、勒戒後，認無繼續施用毒品之傾向，為臺灣宜蘭地方法院檢察署檢察官於
    八十九年四月十四日以八十九年度毒偵字第一六八號、八十九年度毒偵緝字第七
    四號為不起訴處分確定，有上開不起訴處分書及臺灣高等法院檢察署刑案紀錄簡
    覆表各一份附卷足憑，其於五年內再有本件違反毒品危害防制條例第十條之犯行
    ，經本院送觀察勒戒後，認有繼續施用毒品傾向，則有本院八十九年度毒聲字第
    九四五號裁定及臺灣宜蘭看守所附設勒戒處所九十年一月十七日（九０）宜所附
    勒德總字第三三號函送之證明書各一份附卷可參。本件事證已臻明確，被告犯行
    洵堪認定。
二、核被告所為，係犯毒品危害防制條例第十條第一項、第二項及同條例第十一條第
    三項之罪。而其施用毒品前之所持有第一、二級毒品之低度行為，業已分別為施
    用毒品之高度行為所吸收，均不另論罪。其先後多次施用海洛因及安非他命抵癮
    之犯行，時間緊接，方法相同，觸犯構成要件相同之罪，顯均係基於概括犯意為
    之，均應依刑法第五十六條連續犯之規定，加重其刑。又被告基於施用海洛因之
    目的，而持有扣案專供施用毒品之器具注射針筒、美娜水，因係與施用第一級毒
    品之犯行間，具有方法、目的間之牽連關係，為牽連犯，應依刑法第五十五條牽
    連犯之規定，從一重之毒品危害防制條例第十條第一項處斷。又其所犯施用第一
    級毒品及施用第二級毒品罪，犯意各別，罪名不同，應分論併罰之。另被告涉犯
    毒品危害防制條例第十一條第三項持有專供施用毒品器具罪部分，雖未據公訴人
    起訴，然此部分事實與前揭已起訴部分具有牽連犯之裁判上一罪關係如前述，本
    院自應併予審理。又公訴人移送併辦部分，則與起訴事實間，具有連續犯之裁判
    上一罪關係，是亦為起訴效力所及，本院應併予審判，附此敘明。審酌被告甫於
    八十九年四月間執行觀察勒戒完畢，竟旋於數月後再行施用毒品，顯見依毒品危
    害防制條例修定後，令其入觀察勒戒助其戒除毒癮之新制並無成效，且其再經觀
    察、勒戒程序後，復有繼續施用毒品之傾向，實難見其得以己力戒除毒癮，實有
    處以較長刑期之隔離之必要，俾助其達致拔除毒癮之結果，惟念其坦承犯行，態
    度良好等一切情狀，各就其所犯二罪量處如主文所示之刑，並定其應執行之刑，
    以資警懲。扣案如主文第二項所示之物，其中疑似海洛因之白色粉末三包，經送
    法務部調查局檢驗結果，確認係屬第一級毒品海洛因無訛，有該局出具之檢驗單
    三紙存卷可查。另由被告為警查獲時所採集之尿液，經送宜蘭縣衛生局及慈濟大
    學醫學院濫用藥物檢驗中心檢驗結果，均呈嗎啡及安非他命陽性反應如前述，益
    徵扣案如主文所示之疑似安非他命之白色粉末（毛重一點五公克）、注射針筒八
    支、美娜水一瓶等物，確屬第二級毒品安非他命及專供施用毒品之器具無誤，均
    應依毒品危害防制條例第十八條第一項前段之規定，併予宣告沒收。
據上論斷，應依刑事訴訟法第二百九十九條第一項前段，毒品危害防制條例第十條第
一項、第二項、第十一條第三項、第十八條第一項前段，刑法第十一條前段、第五十
六條、第五十五條、第五十一條第五款，判決如主文。
本案經檢察官林  慧到庭執行職務
中    華    民    國      九十    年      三      月       二十九       日
                            臺灣宜蘭地方法院刑事第二庭
                                          法  官
右正本證明與原本無異。
如不服本判決，應於判決送達後十日內向本院提出上訴狀。（應附繕本）
                                          書記官
中    華    民    國      八十九    年                月                日
附錄本案論罪科刑法條全文
毒品危害防制條例第十條第一項、第二項
施用第一級毒品者，處六月以上五年以下有期徒刑。
施用第二級毒品者，處三年以下有期徒刑。


司法院資訊處製作；財團法人民間司法改革基金會備份。
